【裁判字號】    97,上訴,544
【裁判日期】    970508
【裁判案由】    妨害風化
【裁判全文】
臺灣高等法院高雄分院刑事判決         97年度上訴字第544號
上  訴  人
即  被  告  乙○○
選任辯護人  許明德律師
            鄭勝智律師
上列上訴人因妨害風化案件，不服臺灣高雄地方法院96年度訴字
第3409號中華民國96年12月21日第一審判決（起訴案號：臺灣高
雄地方法院檢察署96年度偵字第18299 號），提起上訴，本院判
決如下：
     主  文
原判決關於乙○○部分撤銷。
乙○○共同意圖使女子與他人為性交行為，而容留以營利，處有
期徒刑陸月，如易科罰金，以新臺幣貳仟元折算壹日。
扣案之保險套伍拾伍只、小姐聯絡電話簿壹本、顧客聯絡電話簿
伍本、及行動電話支（均包含門號分別為0000000000、000000
0000、0000000000號之SIM 卡各壹枚），均沒收。
     事  實
一、乙○○前於民國95年4 月15日起，至95年5 月2 日止，因妨
    害風化案件，經台灣高雄地方法院判處有期徒刑2 年，乙○○不服，提起上訴，本院以96年度上訴字第1949號判處有期
    徒刑2 年，減為有期徒刑1 年，現由最高法院審理中。
二、詎乙○○仍不知悔悟，自96年6 月初某日起，以每月新臺幣
    （下同）8,500 元之代價承租高雄市新興區○○○路200 巷
    16號2 樓之房屋，並以每月25,000元之薪資僱用丙○○（已
    經原審判決確定），2 人共同基於意圖使女子與他人為性交
    行為，而容留、媒介以營利之犯意聯絡，自96年6 月初某日
    起至同年月22日為警查獲時止，由乙○○提供上址租屋處，
    擔任實際負責人，負責該店之經營、及應徵服務小姐、會計
    等工作，丙○○則負責店內打掃、接待男客進入包廂，藉此
    媒介進而容留店內成年之服務小姐與不特定男客在上址租屋
    處之包廂內從事撫摸全身、口交之性交服務暨為男客按摩性
    器官至射精等（即所謂之「半套」性服務）之性交行為，每
    次收費為1,500 元，由乙○○收取後，服務小姐可從中抽取
    從事半套性服務之報酬700 元。嗣於96年6 月22日下午2 時
    45分許，適有男客戊○○及壬○（壬○涉犯偽證罪部分，另
    案偵查辦中）前往上址店中消費，經乙○○接待並引導上開
    男客至店內包廂後，再與丙○○分別媒介店內已成年之小姐
    丁○○、癸○○入包廂內，為男客戊○○、壬○從事半套之
    性交服務。同日下午4 時45分許，經高雄市政府警察局督察
    室維新小組（下稱維新小組）警員喬裝為男客，以電話與丙○○聯絡，並依指示至高雄市新興區○○○路200 巷口，丙○○亦至該處準備接待時，為警當場查獲，維新小組警員並
    持台灣高雄地方法院核發之搜索票至上址店內執行搜索，乙○○在警員尚未發覺其犯罪之前，即向警員自首接受裁判，
    始查悉上情，並扣得乙○○所有供犯罪所用之保險套55只、
    小姐聯絡電話簿1 本、顧客聯絡電話簿2 本、行動電話2 支
    （門號分別為0000000000、0000000000號）、及丙○○所有
    供犯罪所用之行動電電話1 支（門號為000000 0000 號）。
三、案經高雄市政府警察局新興分局報請臺灣高雄地方法院檢察
    署檢察官偵查起訴。
     理  由
一、本件被告乙○○所犯係死刑、無期徒刑、最輕本刑為3 年以
    上有期徒刑以外之罪，已經被告就被訴事實先為有罪之陳述
    ，經審判長告知被告簡式審判程序之旨，並聽取當事人之意
    見後，依刑事訴訟法第273 條之1 第1 項之規定，裁定進行
    簡式審判程序。又本件關於證人丙○○、丁○○、戊○○、
    己○○、庚○○、辛○○、壬○、癸○○、子○○、丑○○
    等人於警詢之陳述，壬○、戊○○、寅○○、丙○○於檢察
    官偵查中經具結後所為之陳述，以及維新小組營業場所檢查
    紀錄表、搜索扣押筆錄各、查獲現場照片等傳聞證據，依同
    法第273 條之2 規定，不受第159 條第1 項關於傳聞法則規
    定之限制，依法均有證據能力，合先敘明。
二、上揭事實，訊據上訴人即被告乙○○坦承不諱，核與證人即
    店內服務小姐丁○○、癸○○、證人即男客戊○○、壬○、
    、證人即維新小組警員甲○○、及證人卯○○分別於警詢、
    偵查中之證述大致相符，並有維新小組營業場所檢查紀錄表
    、搜索扣押筆錄各1 份、及現場照片16張在卷可稽。是依上
    開卷附之各項文書、證物等補強證據，已足資擔保被告上開
    任意性自白之真實性，堪信為真實。此外，並有保險套55只
    、小姐聯絡電話簿1 本、顧客聯絡電話簿5 本、行動電話3
    支（門號分別為0000000000、0000000000、0000000000號）
    扣案可佐。綜上所述，本件事證，已很明確，被告容留女子
    與不特定男子為性交行為以營利之犯行洵堪認定。
三、按稱性交者，謂非基於正當目的所為以性器進入他人之性器
    、肛門或口腔，或使之接合之行為，刑法第10條第5 項第1
    款著有明文。次按刑法第231 條第1 項所稱「媒介」，係指
    居間介紹，使男女因行為人之介紹牽線行為而與他人為性交
    ，有最高法院94年臺上字第6002號判決要旨足參。本件服務
    小姐所提供之半套性服務，包括口交、撫摸全身及為男客按
    摩性器官至射精之行為，業據證人丁○○證述綦詳，是依上
    開刑法第10條第5 項第1 款之規定，服務小姐為男客從事口
    交之行為即屬刑法上之性交行為，公訴人漏未論此部分，容
    有未洽，應予補充更正。被告所提供之半套性服務，雖有口
    交、撫摸全身及為男客按摩性器官至射精等情形，但既係在
    1 個性交易中所為之不同態樣行為，應從其較重之口交，即
    性交行為論處。又被告先媒介店內服務小姐丁○○、癸○○
    等人與不特定男客提供猥褻進而為性交之行為，即屬前開判
    決要旨說明所謂居中介紹牽線之行為，即刑法第231 條所稱
    之媒介行為。另提供上開位於高雄市新興區○○○路200 巷
    16號2 樓租屋處內之包廂，供丁○○、癸○○分別與男客戊○○、壬○進行性交及猥褻之性交易，其所為即已該當刑法
    第231 條第1 項所稱之容留行為。次刑事法若干犯罪行為態
    樣，本質上原具有反覆、延續實行之特徵，是行為人倘基於
    概括之犯意，在密切接近之一定時、地持續實行之複次行為
    ，倘依社會通念於客觀上認為符合一個反覆延續性之行為觀
    念者，於刑法評價上，即應僅成立一罪，學理上所謂「集合
    犯」之職業性、營業性或收集性等具有重複特質之犯罪均屬
    之，例如經營、從事業務、收集、販賣、製造、散布等行為
    概念者均是（修法前刑法第231 條第2 項規定之意圖營利容
    留、媒介男女與他人性交或猥褻為常業罪，性質上即屬集合
    犯），乃集合多數犯罪行為而成立之獨立犯罪型態，只須行
    為人基於業務經營之意思，反覆為之，即足成立，其反覆之
    數行為間，不生連續犯、牽連犯或想像競合犯之問題，倘兩
    者兼而有之，則前者媒介之低度行為應為後者容留之高度行
    為所吸收，僅論以圖利容留女子與他人為性交罪1 罪。
四、核被告所為，係犯刑法第231 條第1 項之意圖使女子與他人
    為性交之行為，而容留以營利罪，其媒介之低度行為應為容
    留之高度行為所吸收，僅論以圖利容留女子與他人為性交行
    為1 罪。檢察官認上開口交係屬猥褻行為，認被告係構成同
    條項之意圖使女子與他人為猥褻之行為，而容留以營利罪，
    尚有未洽。被告乙○○與同案被告丙○○2 人間，就上開犯
    行有犯意聯絡及行為分擔，為共同正犯。被告乙○○於維新
    小組警員並持台灣高雄地方法院核發之搜索票至上址店內執
    行搜索，在警員尚未發覺其犯罪之前，即向警員自首接受裁
    判，已經證人甲○○於本院審理中證述：「（96年6 月22日
    在高雄市新興區○○○路200 巷16號查獲一件妨害風化的案
    件，請問這案件是你承辦？）線索不是我的，但我是第一線
    查緝人員。」，「（請說明當時你查獲進入現場情形如何？
    ）當時進入現場時候，當事人即被告坐在客廳辦公桌上，在
    房間裡面有查到一對男女剛進行完性交易。」，「當時我們
    有線索說該處在經營色情行業，我們有取得色情行業電話號
    碼，所以我們以電話聯絡，所以該色情行業的人員帶我們進
    去，破獲之後，我們有問是誰經營的，被告當時在場承認是
    他負責的。」，「（提示搜索票上面記載的對象是『百九』
    ，有何意見？）查緝對象是『百九』。」，「（『百九』根
    據卷內資料就是丙○○？）當時就是他帶我進去的。」，「
    （所以你們線報是查緝得對象是『百九』、不是被告？）我
    們當時認為檢舉線報『百九』經營。」，「（請問證人，當
    時丙○○帶你進去之前，有無跟你說負責人就是被告？）沒
    有。」等情甚詳（見本院97年4 月24日審判筆錄），足認被
    告就本案係屬自首。惟查被告乙○○前於民國95年4 月15日
    起，至95年5 月2 日止，因妨害風化案件，經台灣高雄地方
    法院判處有期徒刑2 年，乙○○不服，提起上訴，本院以96
    年度上訴字第1949號判處有期徒刑2 年，減為有期徒刑1 年
    ，現由最高法院審理中。又於96年4 月9 日因妨害風化案件
    ，在高雄市○○區○○路18號1 至3 樓被警查獲，並經台灣
    高雄地方法院判刑確定，有台灣高等法院被告前案紀錄表1
    份附卷可證，足見被告一再犯妨害風化案件，被警查獲仍不
    知悔改，本院認為原審量刑已屬甚輕，並無減輕其刑之必要
    ，不予減輕，併予敘明。
五、原審據以論罪科刑，固非無見。然查：(一)本件被告乙○○於
    維新小組警員並持台灣高雄地方法院核發之搜索票至上址店
    內執行搜索，在警員尚未發覺其犯罪之前，即向警員自首接
    受裁判，已如上述，原審漏未論及，尚有未洽；(二)被告所提
    供之半套性服務，雖有口交、撫摸全身及為男客按摩性器官
    至射精等情形，但既係在1 個性交易中所為之不同態樣行為
    ，應從其較重型態之口交，即性交行為論處即可，原判決認
    被告共同意圖使女子與他人為性交及猥褻行為，而容留以營
    利，即同時有性交及猥褻行為，亦有未洽；(三)扣案行動電話
    所裝設之號碼分別為0000000000、0000000000、0000000000
    號SIM 卡各1 枚，係被告使用供聯絡媒介性交易所用之物，
    於電信公司出租門號於消費者使用，並向消費者收取電信費
    用時，因電信技術之故，電信公司可以從遠端將該SIM 卡之
    功能予以解除，無庸繳回電信公司，故該SIM 卡（Universa
    l Subscriber Identity Module Card ，又稱全球用戶識別
    卡）之所有權屬於消費者所有，並非電信公司所有，有臺灣
    大哥大股份有限公司、泛亞電信股份有限公司、中華電信股
    份有限公司、和信電訊股份有限公司、威寶電信股份有限公
    司、遠傳電信股份有限公司函可資參照，原判決認行動電話
    號碼之SIM 卡，依承租門號定型化契約約定，所有權歸屬電
    信公司所有，尚不得依刑法第38條第1 項第2 款規定宣告沒
    收，為有未合；被告上訴意旨，以原審量刑過重，指摘原判
    決不當，雖無理由，但原判決既有上開可議之處，自仍應由
    本院將原判決關於乙○○部分撤銷改判。爰審酌被告為牟利
    而容留並媒介女子與人從事性猥褻行為，敗壞社會善良風俗
    ，行為實有不當，且前已有妨害風化案件，經法院判處有期
    徒刑，有臺灣高等法院被告前案紀錄表1 份在卷可按，雖不
    構成累犯，惟足徵其一再犯妨害風化案件，被警查獲仍不知
    悔改，素行不佳，惡性非輕，並考量其等容留女子與不特定
    男客為猥褻行為之時間不長、所獲利益不高，且犯後坦承犯
    行，態度尚良好，及其為上開半套店之實際負責人等一切情
    狀，仍依原審，量處如主文第2 項所示之刑，並斟酌被告乙○○智識程度為國中肄業，家庭經濟狀況為小康等情事，諭
    知易科罰金之折算標準。至於扣案保險套55只、小姐聯絡電
    話簿1 本、顧客聯絡電話簿5 本、及行動電話3 支（門號分
    別為0000000000、0000000000、0000000000號，各門號均包
    括SIM 卡各1 枚），分別為被告乙○○及共同被告丙○○所
    有，供犯罪所用之物，業據被告自承在卷（見原審法院96年
    12 月7日審判筆錄），並有扣押物品清單1 份在卷可稽（見
    偵卷第28頁），併依刑法第38條第1 項第2 款規定沒收。又
    本件犯罪時間在96年4 月23日以後，不符中華民國九十六年
    罪犯減刑條例之減刑條件，不得減刑，附此敘明。
六、同案被告丙○○已經原審判決確定。
據上論斷，應依刑事訴訟法第369 條第1 項前段、第364 條、第
273 條之1 第1 項、第299 條第1 項前段，刑法第231 條第1 項
、第28條、第41條第1 項前段、第38條第1 項第2 款，刑法施行
法第1 條之1 ，判決如主文。
本案經檢察官林應華到庭執行職務。
中    華    民    國    97    年    5     月    8     日
                  刑事第五庭    審判長法  官  曾永宗
                                      法  官  王伯文
                                      法  官  任森銓
以上正本證明與原本無異。
如不服本判決應於收受本判決後10日內向本院提出上訴書狀，其
未敘述上訴理由者，並得於提起上訴後10日內向本院補提理由書
狀（應附繕本）「切勿逕送上級法院」。
中    華    民    國    97    年    5     月    8     日
                                      書記官  廖素珍
附錄本判決論罪科刑法條：
中華民國刑法第231條
意圖使男女與他人為性交或猥褻之行為，而引誘、容留或媒介以
營利者，處5年以下有期徒刑，得併科10萬元以下罰金。以詐術
犯之者，亦同。
公務員包庇他人犯前項之罪者，依前項之規定加重其刑至二分之
一。


司法院資訊處製作；財團法人民間司法改革基金會備份。
